臺灣彰化地方法院刑事判決　　　　　　96年度交簡上字第45號
上　訴　人　臺灣彰化地方法院檢察署檢察官
被　　　告　乙○○
上列上訴人因被告公共危險案件，不服本院九十六年度彰交簡字
第三五二號中華民國九十六年八月九日第一審判決（原檢察官聲
請簡易判決處刑案號：九十六年度速偵字第五七七號），提起上
訴，本院管轄第二審合議庭判決如下︰
    主      文
上訴駁回。
    事實及理由
一、本案經本院審理結果，認第一審判決認事用法及量刑均無不
    當，應予維持，並引用第一審判決書記載之事實、證據及理
    由（如附件，惟第一審判決書所引用之檢察官聲請簡易判決
    處刑書犯罪事實欄第四至六行「嗣於同20時8分許，沿彰化
    縣秀水鄉○○村○○路由東往西方向直行至馬鳴路198號前
    時，不慎撞擊甲○○所騎乘之車牌號碼ＣＭＷ─五九三號重
    型機車。」之記載應更正為「嗣於同日20時8分許，沿彰化
    縣秀水鄉○○村○○路由西往東方向直行至馬鳴路198號前
    時，其竟駛至對向車道，而撞擊對向由甲○○騎乘由東往西
    方向行駛之車牌號碼ＣＭＷ─五九三號機車，致甲○○因而
    人車倒地，受有臉部之開放性傷口、其他顏面骨閉鎖性骨折
    、肩及上挫傷、股骨幹開放性骨折、肩胛骨其他閉鎖性骨折
    及鎖骨幹閉鎖性骨折等傷害（過失傷害部分由檢察官另案偵
    辦）。」）。
二、本件上訴人即檢察官上訴意旨略以：茲據告訴人甲○○具狀
    請求上訴，略以：「原審量刑過輕」等語，經核閱上開聲請
    人所述事項，認其聲請上訴尚非顯無理由，請求將原判決撤
    銷，更為適當合法之判決等語。
三、按道路交通安全規則第一百十四條第二款規定，汽車駕駛人
    飲酒後吐氣所含酒精成份（即濃度）超過每公升零點二五毫
    克以上者，不得駕車，即是基於酒精對人體中樞神經系統有
    麻醉作用，為維護安全駕駛，而為之禁止規定。又按刑法第
    一百八十五條之三所稱服用酒類或其他相類之物，不能安全
    駕駛動力交通工具之公共危險條款，則屬抽象危險犯之規定
    ，此種抽象危險犯係伴隨飲酒過量駕車之行為而當然成立。
    換言之，只需客觀上有此種行為出現，危險即視為存在，是
    否果真肇事，並不影響公共危險罪責之成立，然如確實因之
    駕車肇事，其刑責之明顯性，自更不待言。又參考德國、美
    國之認定標準，對於酒精濃度呼氣已達每公升零點五五毫克
    或血液濃度達百分之零點一一以上，肇事率為一般正常人之
    十倍，認為已達「不能安全駕駛」之標準；至於上揭數值以
    下之行為，如輔以其他客觀事實得作為「不能安全駕駛」之
    判斷，亦認為應依刑法第一百八十五條之三之規定移送，法
    務部八十八年五月十八日法八八檢字第００一六六九號函亦
    採斯旨。而本件被告乙○○經測試後，其呼氣中酒精濃度既
    已達每公升０點八二毫克，此有彰化縣警察局道路交通事故
    當事人酒精測定紀錄表一份在卷可稽，且被告所駕駛之車牌
    號碼ＱＣ─三三九七號自小客貨車於行經彰化縣秀水鄉○○
    村○○路由東向西直行至馬鳴路一九八號前時，竟駛至對向
    車道，而撞擊對向由告訴人甲○○騎乘由東向西行駛之車牌
    號碼ＣＭＷ─五九三號機車，且於查獲、測試、訊問過程中
    有多話之情事，此有刑法第一百八十五條之三之案件測試觀
    察紀錄表一份在卷可稽，足認被告顯有酒後意識模糊，操控
    能力顯著降低致不能安全駕駛之情形，又本件被告於本院審
    理時及偵查中均坦承有上開犯行，是以被告服用酒類不能安
    全駕駛動力交通工具而駕駛之犯行事證已臻明確，洵堪認定
    。
四、按量刑之輕重係屬事實審法院得依職權自由裁量之事項，苟
    已斟酌刑法第五十七條各款所列情狀而未逾法定刑度，即不
    得遽指為違法。且在同一犯罪事實與情節，如別無其他加重
    或減輕之原因，下級審法院量定之刑，亦無過重或失輕之不
    當情形，則上級審法院對下級審法院之職權行使，原則上應
    予尊重（最高法院八十五年度台上字第二四四六號判決參照
    ）。本件原審參酌本案之情節及被告酒醉駕車造成交通安全
    之極大危險並肇致本件事故等情，據以論罪科處有期徒刑二
    月，並諭知易科罰金之折算標準，核無違誤或不當之處，檢
    察官上訴意旨認原判決有量刑過輕之不當，難予採取，本件
    上訴為無理由，應予駁回。
據上論斷，應依刑事訴訟法第四百五十五條之一第一項、第三項
、第三百六十八條、第三百七十三條，判決如主文。
本案經檢察官張聖傳到庭執行職務。
中　　華　　民　　國　　96　　年　　10　　月　　23　　日
                        臺灣彰化地方法院刑事第二庭
                            審判長法官  石馨文
                            法      官  黃齡玉
                            法      官  尚安雅
以上正本證明與原本無異。
本判決不得上訴。
中　　華　　民　　國　　96　　年　　10　　月　　24　　日
                            書  記  官  洪年慶
